【裁判字號】    99,抗,197
【裁判日期】    991229
【裁判案由】    聲請迴避
【裁判全文】
臺灣高等法院臺南分院民事裁定  99年度抗字第197號
抗  告  人  蔡德嘉
上列抗告人因與相對人南星電子科技有限公司、郭素貞間給付資
遣費強制執行事件，聲請書記官迴避，對於中華民國99年11月26
日臺灣嘉義地方法院所為裁定（99年度聲字第419號），提起抗
告，本院裁定如下：
    主  文
抗告駁回。
抗告程序費用由抗告人負擔。
    理  由
一、抗告人於原審聲請及本院抗告意旨略以：抗告人於民國（下
    同）99年11月1日收到誠股書記官沈秀鈴來函要求補正，但
    時間急迫無法在收到公文5日內釐清來函矛盾之處而請求寬
    限7日，於11月5日與沈書記官澄清「法定代理人之戶籍謄本
    。（記事勿省略）」之權利時，遭受簡明煌書記官與未配掛
    證件自稱書記官的陳慶時書記官干擾，並要求其寫聲請迴避
    狀；陳書記官比較偷懶，但又時時幫倒忙，為此聲請迴避，
    如陳慶時書記官所願。原裁定駁回聲請，認事用法，洵有違
    誤，為此提起抗告等語。
二、按強制執行程序，除本法有規定外，準用民事訴訟法之規定
    ；次按法官有民事訴訟法第32條所定以外之情形，足認其執
    行職務有偏頗之虞者，當事人得聲請迴避；再按聲請法官迴
    避，應舉其原因，向法官所屬之法院為之，前項原因及第33
    條第2項之但書之事實，應自為聲請之日起3日內釋明之；復
    按聲請迴避之規定於法院書記官準用之，強制執行法第30條
    之1準用民事訴訟法第33條第1項第2款、第34條第1項、第2
    項及第39條分別定有明文。而民事訴訟法第33條第1項第2款
    及第39條規定法官或書記官有應自行迴避而不自行迴避以外
    之情形，足認其執行職務有偏頗之虞，當事人得聲請該法官
    或書記官迴避者，應以法官或書記官對於訴訟標的有特別利
    害關係，或與當事人之一造有密切之交誼或嫌怨，或基於其
    他情形客觀上足疑其為不公平之審判或紀錄者為其原因事實
    ，若僅憑當事人之主觀臆測，或不滿意法官進行訴訟遲緩，
    或認法官指揮訴訟欠當，則不得謂其有偏頗之虞（最高法院
    69年台抗字第457號判例參照）。
三、查抗告人為原法院99年度司執字第26586號強制執行事件之
    債權人，而該民事執行事件之承辦書記官為沈秀鈴書記官等
    情，已據原法院依職權調取上開執行卷宗核閱無訛。是本件
    抗告人所聲請迴避之陳慶時書記官，並非上開民事執行事件
    之承辦書記官，自無由認其對於上開民事執行事件之執行程
    序有特別利害關係，或與當事人之一造有密切之交誼或嫌怨
    ，或基於其他情形客觀上足疑其為不公平之情形；且抗告人
    於原審及本院復未提出相當證據，足以釋明原法院執行處執
    行上開99年度司執字第26586號強制執行事件之書記官對於
    執行標的有特別利害關係，或與當事人之一造有密切之交誼
    或嫌怨，或基於其他情形客觀上足疑其為不公平之紀錄者為
    其原因事實，顯然僅憑當事人之主觀臆測，不得謂其有偏頗
    之虞。則揆諸首揭說明，抗告人之聲請與聲請迴避之要件不
    合。從而，本件抗告人聲請書記官迴避，顯與民事訴訟法第
    33條第1項第2款及第39條所定要件不合，原審因而駁回其聲
    請，於法並無不合。從而抗告意旨指摘原裁定有不當之處，
    求予廢棄原裁定，為無理由，應予駁回。
四、據上論結，本件抗告為無理由，依強制執行法第30條之1、
    民事訴訟法第495條之1第1項、第449條第1項、第95條、第
    78條，裁定如主文。
中    華    民    國    99    年    12    月    29    日
                  民事第三庭    審判長法  官  黃崑宗
                                      法  官  蘇重信
                                      法  官  王浦傑
上為正本係照原本作成。
不得再抗告。
中    華    民    國    99    年    12    月    30    日
                                      書記官  廖英琇

司法院資訊處製作；財團法人民間司法改革基金會備份。
